【裁判字號】    88,易,3623
【裁判日期】    890529
【裁判案由】    竊盜
【裁判全文】
臺灣臺中地方法院刑事判決                        八十八年度易字第三六二三號
    公  訴  人  臺灣台中地方法院檢察署檢察官
    被      告  甲○○
右列被告因竊盜案件，經檢察官提起公訴（八十八年度偵字第二五八六號），本院判
決如左：
    主  文
甲○○攜帶兇器毀越安全設備竊盜，處有期徒刑捌月，緩刑參年，緩刑期內付保護管
束。
    事  實
一、甲○○意圖為自己不法之所有，於八十八年十月三日二十時許，駕駛其所有車牌
    號碼ＲＰ─１８７７號自用小貨車，至乙○○位於台中縣龍井鄉○○村○○路四
    十七之二十一號龍井二級收集站內，先竊取乙○○所有足以攻擊人身，危及人生
    命、身體安全之鐵剪一支，再以前開鐵剪破壞上址貨櫃屋後鐵窗之安全設備後，
    逾越窗戶入內竊得楊錫泰委託乙○○出售之電纜線約三百五十公斤（每公斤約值
    新台幣四十五元），得手後搬至上開車上。嗣於八十八年十月四日上午六時許，
    在彰化縣伸港鄉○○路與興工路口為警查獲，並扣得該等電纜線及鐵剪一支。
二、案經彰化縣警察局和美分局報請台灣彰化地方法院檢察署呈請台灣高等法院台中
    分院檢察署移轉臺灣臺中地方法院檢察署檢察官偵查起訴。
    理  由
一、訊據被告甲○○固坦承有於前開時地竊取前開鐵剪後逾越窗戶，入內竊取前開電
    纜線之事實，惟矢口否認有何毀壞前開鐵窗之犯行，辯稱：前開鐵窗係本來就壞
    的云云。惟查：被告於警訊中供稱係以破壞剪破壞窗戶後再爬入屋內行竊。於偵
    查中亦供稱係先竊取前開破壞剪，再以前開破壞剪剪開鐵窗入內行竊。被害人乙
    ○○於本院亦供稱前開鐵窗係被偷時遭破壞的，並有卷附前開鐵窗遭破壞之照片
    一幀可憑。是被告上開所辯，顯不足採。此外，並有贓物領據一紙、照片七幀可
    稽，本件事証明確，被告犯行堪予認定。
二、查被告所持以行竊之鐵剪係金屬材質，可以剪開鐵窗，有卷附照片可稽，應為足
    以攻擊人身，危及人生命、身體安全之兇器。被告持以毀越安全設備行竊，其所
    為，係犯刑法第三百二十一條第一項第二、三款攜帶兇器竊盜罪。起訴書僅認應
    依同法第三百二十一條第一項第二款處斷，尚有未洽，併此敘明。爰審酌被告之
    品行、所竊取之物品價值尚非甚鉅、，犯後復大致坦承犯行，竊得財物亦已歸還
    被害人等一切情狀，量處如主文所示之刑示懲。末查被告前未曾受有期徒刑以上
    刑之宣告，有前開本院被告全國前案紀錄表在卷可按，其經此教訓，當知警惕而
    無再犯之虞，本院綜核各情，所宣告之刑，認以暫不執行為適當，併予宣告緩刑
    三年，且於緩刑期內付保護管束。
三、至於被告所有用以行竊載運前開電纜線之ＲＰ─１８７７號自用小貨車，雖係被
    告所有，供犯罪用之物。惟刑法第三十八條第一項第二款之供犯罪用之物係「得
    」沒收，此觀之同條第三項即明。被告以前開自用小貨車竊取之電纜線價值僅一
    萬餘元，若以此逕將前開自用小貨車宣告沒收，顯不相當，而有違比例原則，爰
    不為沒收之諭知，併此敘明。
四、據上論斷，應依刑事訴訟法第二百九十九條第一項前段，刑法第三百二十一條第
    一項第二款、第三款、第七十四條第一款、第九十三條第一項，判決如主文。
本案經檢察官高永棟到庭執行職務
中      華      民      國      八十九  年      五      月    二十九    日
                                台灣台中地方法院刑事第一庭
                                    法  官  鄭  文  祺
右正本證明與原本無異。
如不服本判決，應於判決送達後十日內向本院提出上訴狀，上訴於臺灣高等法院臺中
分院( 須附繕本 )。
                                     書記官
中      華      民      國      八十九  年      五      月    二十九    日
如不服本判決，應於送達後十日內向本院提出上訴狀 （須附繕本） ，上訴於台灣高
等法院台中分院。
附錄論罪科刑法條
刑法第三百二十一條第一項：
犯竊盜罪而有左列情形之一者，處六月以上五年以下有期徒刑：
二、毀越門扇、牆垣或其他安全設備而犯之者。
三、攜帶兇器而犯之者。


司法院資訊處製作；財團法人民間司法改革基金會備份。
